【裁判字號】    98,交聲更,822
【裁判日期】    981130
【裁判案由】    聲明異議
【裁判全文】
臺灣彰化地方法院交通事件裁定       98年度交聲更字第805號
原處分機關  交通部公路總局臺中區監理所彰化監理站
異  議  人
即受處分人  甲○○
上列受處分人因違反道路交通管理處罰條例案件，對於交通部公
路總局臺中區監理所彰化監理站民國95年3 月20日、95年3 月20
日、95年3 月17日、95年3 月17日、95年3 月2 日、95年3 月2
日、95年2 月14日、95年2 月14日、95年1 月18日、95年3 月2
日、95年3 月2日 、95年2 月14日、95年2 月14日、95年3 月28
日、95年3 月28日、95年4 月13日所為之處分（彰監四字第裁64
-HA0000000、HA00000 00、HA0000000 、HA0000000 、HA000000
0 、HA0000000 、HA000000 0、HA0000000 、HA0000000 、HA00
00000 、HA0000000 、HA0000000 、HA0000000 、HA0000000 、
HA0000000 、HA0000000 號裁決書）聲明異議，本院於98年6 月
29日裁定駁回異議（98年度交聲字第714 、716 、717 、721 、
722 、723 、726 、727 、729 、732 、733 、734 、735 、73
6 、737 、738 號）後，異議人提起抗告，經臺灣高等法院臺中
分院撤銷原裁定發回本院（98年度交抗字第814 號），本院裁定
如下：
    主  文
異議駁回。
    理  由
一、按受處分人不服道路交通管理處罰條例第8 條所定主管機關
    所為之處罰者，得於接到裁決書之翌日起20日內，向管轄地
    方法院聲明異議，道路交通管理處罰條例第87條第1 項定有
    明文；又交通法庭認聲明異議不合法律上之程式，且無從補
    正者，應以裁定駁回之，道路交通案件處理辦法第18條前段
    亦有明文。
二、次按處理違反道路交通管理事件，有關文書送達之程序，依
    行政程序法之規定。送達，於應受送達人之住居所、事務所
    或營業所為之。於應送達處所不獲會晤應受送達人時，得將
    文書付與有辨別事理能力之同居人、受僱人或應送達處所之
    接收郵件人員。送達，不能依前2 條規定為之者，得將文書
    寄存送達地之地方自治或警察機關，並作送達通知書兩份，
    1 份黏貼於應受送達人住居所、事務所、營業所或其就業處
    所門首，另1 份交由鄰居轉交或置於該送達處所信箱或其他
    適當位置，以為送達。前項情形，由郵政機關為送達者，得
    將文書寄存於送達地之郵政機關。寄存機關自收受寄存文書
    之日起，應保存3 個月。違反道路交通管理事件統一裁罰基
    準及處理細則第5 條、行政程序法第72條第1 項前段、第73
    條第1 項、第74條分別定有明文。
三、經查：
（一）異議人因於裁決書所載時點有「駕駛人行車速度，超過規
      定之最高時速未滿20公里」之違規行為時，經原處分機關
      裁決，並分別於民國95年3 月22日、95年3 月22日、95年
      3 月21日、95年3 月21日、95年3 月3 日、95年3 月3 日
      、95年2 月16日、95年2 月16日、95年1 月20日、95年3
      月3 日、95年3 月3 日、95年2 月16日、95年2 月16日、
      95 年3月30日、95年4 月4 日、95年4 月18日向臺中市○
      區○○里○○路370 之2 號7 樓為送達，然因未獲會晤異
      議人本人，亦無受領文書之同居人、受雇人或應受送達處
      所接受郵件人員，而將裁決書寄存於「台中英才郵局」，
      先予敘明。
（二）異議人甲○○於民國88年9 月6 日之前，原係設籍於臺中
      市○區○○里○○路370 之2 號7 樓，於88年9 月7 日戶
      籍遷至彰化縣和美鎮○○里○○路19巷9 號，後至97年11
      月4 日其戶籍才又遷至台中縣梧棲鎮○○里居○街60巷6
      號3 樓（L8 ），此有彰化縣和美鎮戶政事務所98年8 月6
      日彰和戶字第0980002414號函及臺中市西區戶政事務所98
      年8 月19日中市西戶字第0980004057號函以及隨函檢送之
      戶籍謄本在卷可稽。另異議人雖於88年9 月7 日將其戶籍
      遷移至彰化縣和美鎮○○里○○路19巷9 號，惟其於95年
      1 月至95年5 月間，仍實際居住於其原戶籍地即臺中市○
      區○○里○○路370 之2 號7 樓乙節，亦有臺中市警察局
      第一分局98年11月4 日中分一偵字第0980032876號函及隨
      函檢附之查訪記錄表附卷可憑。
（三）按依行政程序法第72條規定，應送達處所包含應受送達人
      之「住居所」，本件原處分機關裁決書分別於95年3 月22
      日、95年3 月22日、95年3 月21日、95年3 月21日、95年
      3 月3 日、95年3 月3 日、95年2 月16日、95年2 月16日
      、95年1 月20日、95年3 月3 日、95年3 月3 日、95年2
      月16日、95年2 月16日、95 年3月30日、95年4 月4 日、
      95年4 月18日寄存送達於異議人之居所地（即臺中市○區
      ○○里○○路370 之2 號7 樓）之郵政機關「台中英才郵
      局」，有交通部公路總局臺中區監理所彰化監理站送達證
      書4 件在卷可憑，足見本件已向異議人為合法之送達無誤
      。
（四）綜上所述，本件裁決書係分別於95年3 月22日、95年3 月
      22日、95年3 月21日、95年3 月21日、95年3 月3 日、95
      年3 月3 日、95年2 月16日、95年2 月16日、95年1 月20
      日、95年3 月3 日、95年3 月3 日、95年2 月16日、95年
      2 月16日、95年3 月30日、95年4 月4 日、95年4 月18日
      寄存送達於異議人居所地之郵政機關「台中英才郵局」，
      茲異議人遲至98年5 月21日始向原處分機關提出聲明異議
      狀，業經本院審閱交通部公路總局臺中區監理所彰化監理
      站98年5 月26日中監彰字第0980012809號函暨所附之異議
      人聲明異議狀屬實，是異議人聲明異議顯已逾20日之異議
      期間。從而，依照前開法條規定及說明，本件異議人逾期
      始聲明異議，且屬不得補正，依法自應予以駁回。
四、據上論斷，應依道路交通案件處理辦法第18條前段，裁定如
    主文。
中    華    民    國    98    年    11    月    30    日
                  交通法庭法  官  江彥儀
以上正本證明與原本無異。
如不服本裁定，應於裁定送達後五日內向本院提出抗告狀(須附
繕本 )。
中    華    民    國    98    年    11    月    30    日
                          書記官  黃明慧


司法院資訊處製作；財團法人民間司法改革基金會備份。
